Diadema, São Paulo - 09912-010 (11)948421228 linkedin.com/in/rafaelrdeoliveira https://github.com/Rafa-Ol-Dev rafaoldev@gmail.com

RAFAEL ROBERTO DE OLIVEIRA

DESENVOLVEDOR FRONT-END

PERFIL PROFISSIONAL

Desenvolvedor front-end em transição de carreira, com boas habilidades de relacionamento interpessoal, alta capacidade de comunicação em português e inglês, experiência em liderança e gestão, e comprometido em aprender e crescer na área de TI.

HABILIDADES

Gestão e Liderança Trabalho em equipe

Comunicação Comprometimento organizacional

EXPERIÊNCIA

COORDENADOR PEDAGÓGICO - WIZARD BY PEARSON, DIADEMA-SP

jan 2019 – jul 2022

- Melhorar a qualidade de entrega das aulas;
- Garantir a aplicação dos princípios que guiam a metodologia da marca;
- Realizar treinamentos de capacitação pedagógicos periódicos.

PROFESSOR DE INGLÊS - WIZARD BY PEARSON, DIADEMA-SP

jul 2010 - dez 2018

- Ministrar aulas de inglês para turmas de todas as idades e níveis;
- Auxiliar alunos com dificuldades ou problemas de defasagem por meio de aulas e materiais de apoio;
- Planejar e realizar atividades extras que integrem alunos de idades e níveis diferentes na escola.

FORMAÇÃO ACADÊMICA

FMU – FACULDADES METROPOLITANAS UNIDAS, SÃO PAULO, BACHAREL EM LETRAS

fev 2010 - dez 2012

Bacharelado em Letras - Tradução e Interpretação, português / inglês.

CURSOS

- Formação Java e Orientação a Objetos T3 ONE, Alura fev 2023
- Formação Front End T3 ONE, Alura jan 2023
- Formação Iniciante em Programação T3 ONE, Alura ago 2022
- Curso de idiomas intensivo, EF International Language Centers, NY jul 2011

COMPETÊNCIAS

• HTML5

React.js

CSS3

Java

Javascript

IDIOMAS

INGLÊS

PORTUGUÊS

Certificação - TOEIC (Total:

Nativo

940)